臺灣宜蘭地方法院交通事件裁定　　　　 99年度交聲字第307號
移送機關　　交通部公路總局臺北區監理所宜蘭監理站
異　議　人　林清貴
即受處分人
上列異議人因違反道路交通管理處罰條例案件，對於交通部公路
總局臺北區監理所宜蘭監理站於民國99年11月24日所為之處分（
宜監字第裁43-C00000000號）聲明異議，本院裁定如下：
    主  文
異議駁回。
    理  由
一、移送機關處分意旨略以：異議人即受處分人林清貴駕駛車牌
    號碼591-ZT號營業貨運曳引車，於民國99年11月14日下午3
    時26分許，行經台62線往宜蘭14.2至17公里處，因行駛快速
    公路未依規定行駛車道，即慢速大型車違規行駛內側車道違
    規，為台北縣政府警察局瑞芳分局交通分隊員警以北縣警交
    大字第C00000000號通知單舉發，經移送機關請上開舉發單
    位調查，仍認異議人違規事實明確，爰依道路交通管理處罰
    條例第33條第1項第3款及第63條第1項第1款規定，裁處新台
    幣（下同）5,000元之罰鍰，並記違規點數1點。
二、異議意旨略以：異議人當天行經台62線道路上開路段時，因
    前車在14.2公里處看到警車後立即踩煞車，其乃駛入內側車
    道，之後進入隧道，隧道出口在15公里處，於此路段中該前
    車速度比其快，其因怕超速而未駛回外側車道，為此提出異
    議等語。
三、按「汽車行駛於高速公路、快速公路或設站管制之道路，不
    遵使用限制、禁止、行車管制及管理事項之管制規則而有下
    列行為者，處汽車駕駛人新臺幣三千元以上六千元以下罰鍰
    ：三、未依規定行駛車道。」、「汽車駕駛人有下列各款所
    33條第1項、第2項、第38條第1項、第40條、第45條、第47
    列條款之一者，除依原條款處罰鍰外，並予記點：一、有第
    條第1款至第3款、第48條、第49條或第60條第1項、第2項第
    1款、第2款情形之一者，各記違規點數1點」道路交通管理
    處罰條例第33條第1項第3款、第63條第1項第1款定有明文。
四、經查，本件異議人固不否認駕駛車牌號碼591-ZT號營業貨運
    曳引車，行經台62線往宜蘭方向14.2至17公里處之事實，惟
    辯稱：伊行經14.2公里處時是行駛在外車道，前面是1台拖
    車，該車看到前方有警車而煞車減速，伊才會走在內車道，
    原本想超過該車，但因該車之後加速使伊無法馬上切到外車
    道云云。惟查：關於本件舉發行為，依劉蜀鈞警員於本院調
    查時結證稱：伊當時係執行測速照相勤務，將警車停在台62
    線14.2公里西往東方向的車道，異議人行經上開執勤地點時
    係行駛於內線車道，伊為了查證異議人是否連續行駛內線車
    道，乃開車行駛在異議人車後並持續拍照，當時外車道有一
    輛聯結車，異議人的車已經超過該聯結車卻仍未切出來駛入
    外側車道，伊跟在異議人車後到第2個隧道時，異議人車子
    仍是行駛在內線，伊才確定異議人違規等語（參見本院卷第
    13頁99年12月30日訊問筆錄）；並有劉蜀鈞警員庭呈舉證照
    片6幀在卷可稽（參見本院卷第16至18頁）。參以舉發員警
    係在場之目擊證人，其到庭並以具結擔保供述之真實性，加
    以異議人素不相識，又無嫌隙，應無攀誣異議人之理，自不
    得僅以證人為本件開單告發之員警而全盤抹煞其在訴訟上所
    具有目擊證人之資格，其證言自得採為本院裁判之依據。且
    依證人所提舉證照片所示，異議人駕駛上開營業貨運曳引車
    行經上開違規路段時曾先後經過2個隧道，在駛出第1個隧道
    至進入第2個隧道前，異議人曾有落後上開聯結車而得切入
    外側車道行駛於該聯結車後之機會（參見本院卷第16頁下方
    照片及第17頁上方照片）；另於進入第2個隧道前，異議人
    亦已超越該聯結車而得於進入隧道前轉換至外側車道即行駛
    於該聯結車前之機會（參見本院卷第18頁上方照片），是依
    前開警員所提舉證照片及證人劉蜀鈞警員之上開證述，本件
    異議人所辯並無理由，異議人駕駛大型車違規行駛於快速公
    路內側車道之事實已堪認定。
五、綜上所述，異議人車輛確有於快速公路行駛未依規定行駛車
    道之違規事實。從而移送機關依上開違規事實，依道路交通
    管理處罰條例第33條第1項第3款及第63條第1項第1款，裁處
    罰鍰5,000元並記違規點數1點，並無不當，異議人之異議為
    無理由，應予駁回。
據上論斷，應依道路交通事件處理辦法第18條，裁定如主文。
中    華    民    國   100    年    2     月    17    日
                  交通法庭  法  官  辜漢忠
以上正本證明與原本無異。
如不服本裁定，應於送達後5日內，向本院提出抗告狀。（需附
繕本）
                            書記官  林詩綺
中    華    民    國   100    年    2     月    18    日